臺灣高雄地方法院刑事判決　　　　　 100年度審易字第2980號
公　訴　人　臺灣高雄地方法院檢察署檢察官
被　　　告　潘明正
　　　　　　　（現於法務部矯正署高雄第二監獄另案執行中）
上列被告因竊盜案件，經檢察官提起公訴（100年度偵字第16696
、18680號），嗣本院訊問被告後，因被告就其被訴事實為有罪
之陳述，經詢問被告及檢察官之意見後，合議庭裁定由受命法官
依簡式審判程序獨任審理，並判決如下：
    主  文
潘明正犯竊盜罪，累犯，處有期徒刑伍月。又犯攜帶兇器竊盜未
遂罪，累犯，處有期徒刑捌月；螺絲起子壹支，沒收。又犯竊盜
罪，累犯，處有期徒刑柒月。應執行有期徒刑壹年陸月，螺絲起
子壹支，沒收。
    事 實 及 理 由
一、本件被告潘明正所犯為死刑、無期徒刑、最輕本刑為3 年以
    上有期徒刑以外之罪，其於審判程序中就被訴事實為有罪之
    陳述，經本院告知簡式審判程序之旨，並聽取當事人意見後
    ，認宜進行簡式審判程序，爰依刑事訴訟法第273條之1第1
    項規定，裁定進行簡式審判程序，合先敘明。又簡式審判程
    序之證據調查，依刑事訴訟法第273條之2規定，不受同法第
    159條第1項審判外陳述排除之限制，再被告對於卷內之各項
    證據亦不爭執證據能力（本院卷第24、25頁），故卷內所列
    之各項證據，自得作為證據，先予敘明。
二、本件犯罪事實及證據，除證據部分補充「被告於本院審理時
    之自白」外，餘均引用附件檢察官起訴書所載。
三、按刑法第321條第1項第3款之攜帶兇器竊盜罪，係以行為人
    攜帶兇器竊盜為其加重條件，此所謂兇器，其種類並無限制
    ，凡客觀上足對人之生命、身體、安全構成威脅，具有危險
    性之兇器均屬之，且祇須行竊時攜帶此種具有危險性之兇器
    為已足，並不以攜帶之初有行兇之意圖為必要，最高法院79
    年臺上字第5253號著有判例可資參照。本件被告於犯罪事實
    欄二(二)持有之犯案工具螺絲起子1支，係屬金屬製品，質地
    堅硬，客觀上足以對人之生命、身體、安全構成威脅，自屬
    兇器無訛。又刑法第321條第1項第1款所謂有人居住之建築
    物，雖不以行竊時有人身處其內為必要，但須該建築物平日
    確有人居住其內為要件（最高法院69年台上字第3945號判例
    參照）。本件事實(三)之工廠，無證據證明係平日有人居住其
    內之建築物，故應以普通竊盜罪論科。又事實(二)部分，被告
    行為後，刑法第321條業於100年1月26日修正公佈，並於同
    年月28日施行。又依刑法第2條第1項規定：「行為後法律有
    變更者，適用行為時之法律。但行為後之法律有利於行為人
    者，適用最有利於行為人之法律。」查修正後刑法第321條
    規定：「犯竊盜罪而有下列情形之一者，處月6以上、5年以
    下有期徒刑，得併科新臺幣10萬元以下罰金：一、侵入住宅
    或有人居住之建築物、船艦或隱匿其內而犯之者。二、毀越
    門扇、牆垣或其他安全設備而犯之者。三、攜帶兇器而犯之
    者。四、結夥三人以上而犯之者。五、乘火災、水災或其他
    災害之際而犯之者。六、在車站、埠頭、航空站或其他供水
    、陸、空公眾運輸之舟、車、航空機內而犯之者。前項之未
    遂犯罰之。」，經比較新舊法之規定，新法增加「得併科罰
    金」之規定外，並刪除原第1款「於夜間」之要件，且就第6
    款增加「航空站、其他供水、陸、空公眾運輸之舟、車、航
    空機內」之要件，核均屬加重刑罰或擴大加重竊盜構成要件
    之涵攝範圍，是修正後刑法第321條第1項之規定並未有利於
    行為人，故應適用修正前刑法第321條第1項之規定論科。從
    而，此部分應僅構成修正前刑法第321條第2項、第1項第3款
    之攜帶兇器竊盜未遂罪，而不能成立同條項第1款之加重竊
    盜未遂罪。
四、是核被告於起訴書犯罪事實欄二(一)(三)所為，均係犯刑法第
    320條第1項之普通竊盜罪；於犯罪事實欄二(二)所為，係犯修
    正前刑法第321條第2項、第1項第3款之攜帶兇器竊盜未遂罪
    。又被告所犯上開3罪，犯意各別，罪質各異，行為互殊，
    應予分論併罰。又被告有起訴書犯罪事實欄所載之犯罪前科
    及執行情形，有臺灣高等法院被告前科紀錄表1份在卷可查
    ，其於上開有期徒刑執行完畢後5年內，故意再犯本件有期
    徒刑以上之3罪，均為累犯，應依刑法第47條第1項之規定加
    重其刑。另被告犯罪事實欄二(二)部分犯行，已著手於竊盜行
    為之實行而不遂，為未遂犯，應依刑法第25條第2項減輕其
    刑，並依刑法第71條第1項規定，先加重後減輕之。審酌被
    告身強力壯，竟不思以己力賺取所需，率爾竊取他人財物，
    侵害他人之財產權，所為實屬不該，惟念其犯後已坦承犯行
    ，態度尚可，及其犯罪動機、目的、手段，並斟酌被害人所
    受損害之程度不一等一切情狀，暨檢察官之具體求刑，爰分
    別量處如主文所示之刑，並定其應執行之刑，以示懲儆。末
    被告於犯罪事實欄二(二)持有犯案工具之螺絲起子1支，係供
    被告為本件竊盜犯行所用之物，雖未扣案，然並無證據證明
    業已滅失，爰依刑法第38條第1項第2款規定，予以宣告沒收
    。
五、據上論斷，應依刑事訴訟法第273條之1第1項、第299條第1
    項前段、第310條之2、第454條第2項，刑法第320條第1項、
    第25條第2項、第47條第1項、第51條第5款、第71條第1項、
    第38條第1項第2款，修正前刑法第321條第2項、第1項第3款
    ，刑法施行法第1條之1，判決如主文。
本件案經檢察官王清海到庭執行職務。
中    華    民    國    100    年    10   月    17    日
                  刑事第十庭    法  官  張  震
以上正本證明與原本無異。
如不服本判決應於收受送達後10日內向本院提出上訴書狀，並應
敘述具體理由；如未敘述上訴理由者，應於上訴期間屆滿後20日
內向本院補提理由書（均須按他造當事人之人數附繕本）「切勿
逕送上級法院」。
中    華    民    國    100    年    10    月   17    日
                                書記官  邱家銘
附錄本判決論罪科刑之法條：
中華民國刑法第320條
意圖為自己或第三人不法之所有，而竊取他人之動產者，為竊盜
罪，處5年以下有期徒刑、拘役或5百元以下罰金。
意圖為自己或第三人不法之利益，而竊佔他人之不動產者，依前
項之規定處斷。
前二項之未遂犯罰之。
中華民國刑法第321條
犯竊盜罪而有下列情形之一者，處6月以上、5年以下有期徒刑，得併科
新臺幣10萬元以下罰金：
一、侵入住宅或有人居住之建築物、船艦或隱匿其內而犯之者。
二、毀越門扇、牆垣或其他安全設備而犯之者。
三、攜帶兇器而犯之者。
四、結夥三人以上而犯之者。
五、乘火災、水災或其他災害之際而犯之者。
六、在車站、埠頭、航空站或其他供水、陸、空公眾運輸之舟、車、航空
    機內而犯之者。
前項之未遂犯罰之。
附件：
臺灣高雄地方法院檢察署檢察官起訴書
                                    100年度偵字第16696號
                                    100年度偵字第18680號
    被      告  潘明正  男  48歲（民國○○年○月○○日生）
                        住屏東縣鹽埔鄉○○街21號
                        居高雄市○○區○○路1段496巷52號
                        國民身分證統一編號：Ｚ000000000號
上列被告因竊盜案件，業經偵查終結，認應提起公訴，茲將犯罪
事實及證據並所犯法條分敘如下：
        犯罪事實
一、潘明正前因竊盜案件，經臺灣高雄地方法院以97年度易字第
    847號判處有期徒刑9月、5月，應執行有期徒刑1年確定；又
    因違反毒品危害防制條例案件，經臺灣高雄地方法院分別以
    97年度審簡字第4297號、97年度審簡字第4586號判處有期徒
    刑3月、4月確定；上開4罪經定應執行刑為有期徒刑1年5月
    ，於民國98年10月27日執行完畢，嗣接續執行罰金易服勞役
    6日，於98年11月3日出監。
二、詎潘明正猶不知悔改，竟仍基於為自己不法所有之意圖及竊
    盜犯意，於下列時、地，為竊盜行為：
    (一)潘明正基於為自己不法所有之意圖及竊盜犯意，於100
        年1月26日下午4時許，在高雄市○○區○○路3段2巷66
        弄38號附近，因見曾永森所有車牌號碼GJ9-906號普通
        重型機車上鑰匙未拔下，竟徒手竊取該輛機車以為代步
        工具使用，得手後即騎車離去。
    (二)潘明正於同日下午5時30分許，騎乘上開機車行經臺南
        市仁德區中生村76之85號工廠時，因見廠區大門未關，
        竟基於為自己不法所有之意圖及加重竊盜犯意，持其於
        廠區大門附近拾獲、客觀上具有危險性而足為兇器之螺
        絲起子，拆卸黃慶賀所有、置於廠內空地之鐵具上螺絲
        ，欲竊取該鐵具。嗣因黃慶賀駕車進入廠區，並阻擋潘
        明正騎車離去，潘明正始徒步逃逸。
    (三)潘明正基於為自己不法所有之意圖及竊盜犯意，於100
        年4月1日凌晨5時46分許，在高雄市○○區○○路2段
        128號工廠，因見工廠大門未鎖，趁無人注意之際，推
        門進入工廠並徒手竊取王正隆所有之壓出成型器鐵製模
        具9具【市值約共新臺幣（下同）27萬元】，得手後即
        變賣換得價金1350元，嗣後即花用殆盡。
    嗣經警採驗指紋比對，始循線查獲上情。
三、案經王正隆告訴及臺南市政府警察局歸仁分局、高雄市政府
    警察局湖內分局移送偵辦。
        證據並所犯法條
一、證據清單及待證事實
┌──┬──────────┬───────────┐
│編號│證據方法            │待證事實              │
├──┼──────────┼───────────┤
│ 一 │被告潘明正於警詢及偵│全部之犯罪事實。      │
│    │訊中之供述          │                      │
├──┼──────────┼───────────┤
│ 二 │被害人曾永森於警詢時│被害人曾永森所有之上開│
│    │之供述              │車輛於上揭時地遭竊等事│
│    ├──────────┤實。                  │
│    │臺南市政府警察局車輛│                      │
│    │尋獲電腦輸入單、贓物│                      │
│    │認領保管單          │                      │
├──┼──────────┼───────────┤
│ 三 │被害人黃慶賀於警詢時│被害人黃慶賀於上揭時地│
│    │之供述              │發現被告，並阻擋被告騎│
│    ├──────────┤車離去，被告遂徒步逃逸│
│    │照片44張            │，並留下所騎乘之機車、│
│    │                    │所使用之螺絲起子等物等│
│    │                    │事實。                │
├──┼──────────┼───────────┤
│ 四 │告訴人王正隆於警詢時│告訴人王正隆所有之鐵製│
│    │之供述              │模具於上揭時地遭竊等事│
│    │                    │實。                  │
├──┼──────────┼───────────┤
│ 五 │臺南市政府警察局100 │警於上開車輛及車輛置物│
│    │年3月28日南市警鑑字 │箱內之棉質手套採驗所得│
│    │第0000000000號鑑驗書│之DNA型別，與被告之DNA│
│    │                    │型別相同等事實。      │
├──┼──────────┼───────────┤
│ 六 │內政部警政署刑事警察│警於高雄市○○區○○路│
│    │局100年4月26日刑紋字│2段128號工廠內採驗所得│
│    │第0000000000號鑑定書│之指紋，僅工廠內財物遭│
│    │                    │竊處採得之指紋與被告之│
│    │                    │左拇指指紋相同等事實。│
└──┴──────────┴───────────┘
二、核被告潘明正所為，係犯刑法第320條第1項之普通竊盜既遂
    罪嫌、同法第321條第2項、第1項第3款之加重竊盜未遂罪嫌
    ，及同法第320條第1項之普通竊盜既遂罪嫌。被告所為上開
    犯行，犯意各別、行為互殊，請予以分論併罰。又被告於受
    有期徒刑執行完畢後，5年內故意再犯本件有期徒刑以上之
    罪，有本署刑案資料查註紀錄表可參，為累犯，請依刑法第
    47條第1項之規定，加重其刑，並就加重竊盜未遂犯嫌部分
    ，依刑法第71條之規定，先加後減之。
三、至移送意旨略以：就犯罪事實欄二、(三)部分，被告破壞工
    廠後面鐵皮而入內行竊，應係構成刑法第321條第1項第2款
    之加重竊盜罪嫌云云，惟為被告所否認，經查：警於上開地
    點採驗指紋6枚，僅財物遭竊處所採驗之指紋與被告之指紋
    相符，其餘於遭破壞侵入處、遺留之鞋印處、白鐵門旁、鐵
    片上所採驗之指紋，或經比對與被告指紋並未相符，或因紋
    線欠清晰、特徵點不足，無法比對，有上開內政部警政署刑
    事警察局鑑定書在卷可稽；又案發地並未裝設監視錄影系統
    ，為告訴人王正隆所自承，復無其他相關事證可資佐證。是
    難認上開鐵門之破壞確係本件被告所為。惟此部分若然成罪
    ，與前開起訴之普通竊盜既遂罪嫌部分，基礎社會事實同一
    ，為起訴效力所及，爰不另為不起訴之處分。
四、依刑事訴訟法第251條第1項提起公訴。
    此  致
臺灣高雄地方法院
中    華    民    國   100    年    8     月    20    日
                              檢  察  官  朱華君
上正本證明與原本無異
中    華    民    國   100    年    8     月    30    日
                              書  記  官
所犯法條
中華民國刑法第320條（普通竊盜罪、竊佔罪）
意圖為自己或第三人不法之所有，而竊取他人之動產者，為竊盜
罪，處 5 年以下有期徒刑、拘役或 5 百元以下罰金。
意圖為自己或第三人不法之利益，而竊佔他人之不動產者，依前
項之規定處斷。
前二項之未遂犯罰之。
中華民國刑法第321條（加重竊盜罪）
犯竊盜罪而有左列情形之一者，處 6 月以上、 5 年以下有期徒
刑：
一、於夜間侵入住宅或有人居住之建築物、船艦或隱匿其內而犯
    之者。
二、毀越門扇、牆垣或其他安全設備而犯之者。
三、攜帶兇器而犯之者。
四、結夥三人以上而犯之者。
五、乘火災、水災或其他災害之際而犯之者。
六、在車站或埠頭而犯之者。
前項之未遂犯罰之。